# 贷款利率和待摊费用

提问人：amy_ou 时间：2011-11-09 14:06:43
咨询两个问题， 1 ）某公司向集团内一财务中心借款（双方均为独立法人），其借款利率比中国人民银行公布的借款利率低，请问审计时是否要进行调整？ 2 ）某公司仍有使用“待摊费用”用于摊销保险费、软件费等，共约 10 万元，请问由于新准则已取消待摊费用科目，审计时是否要将待摊费用余额全部转入费用？如果保留在资产负债表中哪一些反映(预付帐款还是其他应收款）？

回答人：chenyiwei
对于第一个问题，主要是假设该企业不是向集团财务公司借款，而是向无关联关系的第三方商业银行借款，是否仍可享受低于基准利率的该借款利率。如果是，则说明该利率的确定是公允的，无需调整；如果不是，说明可能存在权益性交易（关联方之间利益输送）
的因素，此时对贷款这一金融负债应按公允价值（按市场利率折现）列报，并就按市场利率的折现值与面值的差额确认资本公积。
参考：《计学撮要》第 331 ～ 338 页。

提问人：amy_ou 时间：2011-11-09 22:18:40
谢谢，是否就是按银行正常贷款利率确认为借款费用，实际支付的利息与正常利息之间的差异计入资本公积 DR:财务费用 CR:应付利息 CR:资本公积

回答人：chenyiwei
原理上可以这样理解，但实际操作中是在款项借入时一次性把资本公积确认出来的。